臺灣高等法院民事裁定
111年度聲再字第9號
聲  請  人  方正暐        
上列聲請人因與相對人中國信託商業銀行股份有限公司間清償債
務強制執行聲明異議事件，聲請人對於110年12月20日本院110年
度再抗字第12號確定裁定，聲請再審，本院裁定如下：
    主  文
聲請駁回。
聲請訴訟費用由聲請人負擔。
    理  由
一、按聲請再審，法院認無再審理由，裁定駁回後，不得以同一
    事由，對於原確定裁定或駁回再審聲請之確定裁定，更行聲
    請再審，此觀民事訴訟法第507條準用第498條之1之規定自
    明。蓋再審之目的，原在匡正確定終局判決之不當，以保障
    當事人之權益。惟為避免當事人以同一事由對於原確定判決
    或駁回再審之訴之確定判決，一再提起再審之訴，致浪費司
    法資源，自應予以限制（最高法院99年度台再字第10號裁定
    意旨參照）。
二、本件聲請再審意旨略以：本院民國110年6月28日所作110年
    度抗字第130號確定裁定（下稱抗字第130號裁定）、110年1
    2月20日所為110年度再抗字第12號確定裁定（下稱再抗字第
    12號裁定），未依據釋字第781號解釋（下稱第781號解釋）
    為最終之法律解釋，而有錯誤適用陸海空軍軍官士官服役條
    例（下稱軍士官服役條例）第3條第4項及第51條第2項、第3
    項，具有民事訴訟法第496條第1項第1款適用法規顯有錯誤
    之情形，爰依民事訴訟法第507條準用第496條第1項第1款規
    定聲請再審，請求廢棄本院抗字第130號裁定、再抗字第12
    號裁定、臺灣新竹地方法院(下稱原法院）109年度執事聲字
    第46號、原法院108年度司執字第44145號確定裁定等語。
三、經查，聲請人前曾以抗字第130號裁定，未依第781號解釋之
    意旨，而錯誤適用軍士官服役條例第3條第4項及第51條第2
    項、第3項，具有民事訴訟法第496條第1項第1款適用法規顯
    有錯誤之再審事由，聲請再審（見本院110年度再抗字第12
    號卷第3頁至第5頁、第77頁至第79頁），聲請人於本件聲請
    再審，復指摘再抗字第12號裁定適用上開法規顯有錯誤，而
    再次聲請再審（見本院卷第3頁至第15頁、第133頁至第135
    頁）。然揆諸聲請人於本件聲請所主張：㈠依第781號解釋意
    旨，應認對陸海空軍退伍除役軍官士官退除給與及保險退伍
    給付優惠存款（下稱優惠存款）辦法第4條之優惠存款利息
    屬軍人之退除給與，而係由政府支付，非銀行支付，故並非
    為聲請人自行與臺灣銀行締結之金錢消費借貸契約；㈡優惠
    存款辦法第12條及軍士官服役條例第3條第4項、第51條第2
    項、第3項之立法說明，係為照顧退伍袍澤於運用失當及誤
    提領時，有補救之方式，故聲請人之優惠存款帳戶應係軍士
    官服役條例第51條第2項、第3項所稱之專戶；㈢本院109年5
    月29日109年度抗字第220號裁定廢棄原強制執行程序，債權
    人亦退回扣押款項，二者均係同一銀行帳戶、同樣優惠存款
    被扣押，法院不應為不同認定云云等理由，同為聲請人主張
    抗字第130號確定裁定適用法規顯有錯誤之理由，並經本院
    再抗字第12號裁定於裁定理由中（見再抗字第12號裁定第3
    頁第四點第㈠點第7行至第4頁第11行；第4頁第四點第㈢點第1
    2行至第5頁第㈣點第13行；第5頁第四點第㈤點第14行至第17
    行），認聲請人對抗字第130號確定裁定聲請再審為無理由
    而予以駁回（見本院110年度再抗字第12號卷第370頁至第37
    3頁）。本件聲請人復以上開相同之事由，指摘再抗字第12
    號裁定未依第781號解釋之意旨，而錯誤適用軍士官服役條
    例第3條第4項及第51條第2項、第3項，具有民事訴訟法第49
    6條第1項第1款適用法規顯有錯誤之再審事由聲請再審（見
    本院卷第3頁至第15頁、第133頁至第135頁），揆諸首揭規
    定及說明，聲請人於再抗字第12號裁定認無再審理由裁定駁
    回後，不得以同一事由，對於駁回再審聲請之確定裁定即再
    抗字第12號裁定，更行聲請再審，其再審之聲請自非合法，
    應予駁回。
四、據上論結，本件聲請再審為不合法，爰裁定如主文。
中　　華　　民　　國　　111 　年　　8 　　月　　12　　日
                  民事第二十二庭
                      審判長法  官  張靜女
                            法  官  葉珊谷
                            法  官  朱漢寶
正本係照原本作成。
不得抗告。
中　　華　　民　　國　　111 　年　　8 　　月　　15　　日
 　　　　　　　　　　　　   書記官  鄭兆璋